【裁判字號】    96,重訴,101
【裁判日期】    970616
【裁判案由】    殺人等
【裁判全文】
臺灣高雄地方法院刑事判決             96年度重訴字第101號
公  訴  人  臺灣高雄地方法院檢察署檢察官
被      告  己○○
選任辯護人  焦文城  律師
選任辯護人  施秉慧   律師
上列被告因殺人等案件，經檢察官提起公訴（95年度偵緝字第
1886號），本院判決如下：
    主  文
己○○無罪。
    理  由
一、公訴意旨略以：被告己○○（綽號阿丹）之友人辛○○（綽
    號小董，通緝中）係高雄市○○路與苓雅路口「香水酒店」
    之股東。民國94年11月10日晚上11時50分許，戊○○（綽號
    阿偉）、張簡文堯（綽號阿堯）、乙○○、陳東隆（綽號阿
    東）一同前往「香水酒店」飲酒，因戊○○在該處遺失背包
    ，遂與「香水酒店」經理黃麗碧（綽號小碧）發生口角衝突
    ，戊○○因而憤怒掌摑黃麗碧後，戊○○等4 人即離去。戊○○又於同年月11日上午3 時許，打電話給黃麗碧，由「香
    水酒店」股東辛○○接聽電話，辛○○表示請戊○○等4人
    回到「香水酒店」協調，戊○○等4 人應允，即於同日上午
    4 時許回到「香水酒店」後，再相約轉往高雄市苓雅區○○○路140 號「大帝國舞廳」繼續協調。戊○○等4 人與辛○○於同日上午4 時55分許進入「大帝國舞廳」V17 包廂內飲
    酒，席間於同日上午5 時27分許，戊○○、張簡文堯與辛○○因發生口角衝突，張簡文堯遂持預藏之具殺傷力之改造手
    槍1 支抵住辛○○之頭部，引發辛○○不滿，而搶下該槍。
    辛○○、丁○○（綽號阿牛，通緝中）與己○○竟共同基於
    殺人之犯意，持上開搶下之手槍，共同以槍托擊打張簡文堯
    ，並共同持另具殺傷力之改造手槍1 支（內含子彈，手槍及
    子彈未扣案），朝張簡文堯頭部射擊1 槍，致張簡文堯受有
    頭部鈍傷、槍傷之傷害，致大量出血而於送醫途中死亡。經
    警到場處理並扣得握把毀損之改造手槍1 枝、子彈3 顆。因
    認被告共同涉犯刑法第271 條第1 項殺人罪及槍砲彈藥刀械
    管制條例第8 條第4 項、第12條第4 項持有改造手搶、子彈
    之罪嫌等語。
二、按犯罪事實，應依證據認定之，無證據不得認定其犯罪事實
    ；又不能證明被告犯罪者，應諭知無罪之判決，刑事訴訟法
    第154 條第2 項、第301 條第1 項分別定有明文。刑事訴訟
    法上所謂認定犯罪事實之證據，係指足以認定被告確有犯罪
    行為之積極證據而言，該項證據自須適合於被告犯罪事實之
    認定，始得採為斷罪資料。如未能發現相當證據，或證據不
    足以證明，自不能以推測或擬制之方法，以為裁判之基礎。
    又刑事訴訟上證明之資料，無論其為直接或間接證據，均須
    達於通常一般之人均不致有所懷疑，而得確信其為真實之程
    度，始得據為有罪之認定，若其關於被告是否犯罪之證明未
    能達此程度，而有合理性懷疑之存在，致使無從形成有罪之
    確信，根據「罪證有疑，利於被告」之證據法則，即不得遽
    為不利被告之認定，此分別有最高法院著有29年度上字第31
    05號、40年臺上字第86號、76年臺上字第4986號判例可資參
    照。又檢察官對於起訴之犯罪事實，應負提出證據及說服之
    實質舉證責任，倘其所提出之證據，不足為被告有罪之積極
    證明，或其指出證明之方法，無從說服法院以形成被告有罪
    之心證，基於無罪推定之原則，自應為被告無罪判決之諭知
    ，最高法院92年臺上字第128 號判例足資參照。
三、公訴人認被告有殺人及非法持有槍彈之犯罪事實，係以被告
    供承案發當時伊有進入大帝國舞廳V17 號包廂內，且有證人
    陳東隆、乙○○、戊○○、林樺、庚○○、巫俸先、丙○○、蔡忠木、黃麗碧、黃慧敏、吳美真、李孝玲、莊佩澐、
    鄭詠秀、周怡如、周淑娟、陳祥嘉之證述，相驗屍體證明書
    、法醫研究所(94)醫鑑字第2031號鑑定書、驗斷書、照片、
    高雄市政府警察局苓雅分局未破重大刑案偵查之報告表、偵
    辦「1111」殺人案件時間案情之刻度表，復有扣案之槍彈可
    資佐證，為其主要論據。
四、訊據被告固坦承當時伊有與丁○○進入案發包廂一情，惟其
    堅決否認有殺人及非法持有槍彈之犯行，辯稱：伊當時進入
    包廂時，就看到辛○○已與對方打起來，打架過程中伊並未
    拿任何東西打人，是別人打伊，當時燈光很暗，伊不知是否
    有人持槍，伊亦未聽到槍聲，後來伊看到辛○○及丁○○走
    了，伊就跟著走了，伊當時並未共同持有槍彈，亦未共同殺
    人等語。經查：
  (一)證據能力部分：
  1.被告以外之人，於審判外之言詞或書面陳述，除法律有規定
    者外，不得作為證據。刑事訴訟法第159 條第1 項定有明文
    。被告以外之人於審判外之言詞或書面陳述，即所謂傳聞證
    據。由於傳聞證據有悖法院直接審理及言詞審理之精神，妨
    礙當事人之反對詰問權，影響程序正義之實現，除法律有規
    定者外，原則上不具證據能力。本件證人林樺、巫俸先、
    蔡忠木等人於警詢中之陳述，及高雄市政府警察局苓雅分局
    未破重大刑案偵查報告表、偵辦「1111」殺人案件時間案情
    刻度表、董永成等人涉嫌「大帝國舞廳」殺人案關係簡圖各
    1 份，均屬於被告以外之人，於審判外之言詞或書面陳述，
    且查無上開例外得以作為證據之各種情形，其所為之陳述應
    無證據能力。
  2.司法警察（官）依法具有調查犯罪嫌疑人犯罪情形及蒐集證
    據等職權，若其等所作之筆錄毫無例外的全無證據能力，當
    非所宜。再者，如上開陳述，係在可信之特別情況下所為，
    且為證明犯罪事實所必要，而於審判程序中發生事實上無法
    直接審理之原因時，若仍不承認該陳述之證據適格，即有未
    洽，為補救實務上採納傳聞法則可能發生之蒐證困難問題，
    自以使上開陳述取得證據能力，始符實體真實發見之訴訟目
    的。本件證人戊○○前於94年11月14日警詢中證稱案發之經
    過（見警卷第32-38 頁），惟其於本院審理時已於97年2 月
    2 日死亡，此有台灣高等法院被告前案紀錄表在卷可稽（見
    本院卷第134 頁），而上開陳述，係在案發後第4 天以在場
    證人之情形下所為，客觀上有可信之特別情況，且為證明犯
    罪事實所必要，依上開說明，其於警詢中之證述，自具有證
    據能力。
  3.按被告以外之人於檢察事務官、司法警察官或司法警察調查
    中所為之陳述，與審判中不符時，其先前之陳述具有較可信
    之特別情況，且為證明犯罪事實存否所必要者，得為證據，
    刑事訴訟法第159 條之2 定有明文。本件證人庚○○於警詢
    中證稱：有2 名男子進入包廂找辛○○，並動手毆打乙○○
    、戊○○等語（見警卷第85頁），惟其於法院審理時結證稱
    ：進入找董哥人的並未參與打架等語（見本院卷第42-43 頁
    ），其於警詢中及法院審理時之供述已有前後陳述不符之情
    形，本院審酌其等於警詢中之證述距案發日較近，當時記憶
    自較深刻，可立即反應所知，不致因時隔日久而遺忘案情；
    且較無來自被告或其他成員同庭在場之壓力而出於虛偽不實
    之指證，或事後串謀而故為迴護被告之機會，揆諸上開說明
    ，其於警詢中所為之陳述，客觀上應具有較可信之特別情況
    ，且亦為證明犯罪事實存否所必要，依上揭規定，其於警詢
    中之證言自有證據能力。
  4.按被告以外之人於審判外之陳述雖不符刑事訴訟法第159 條
    之1 至之4 等4 條之規定，而經當事人於審判程序同意作為
    證據，法院審酌該言詞陳述或書面陳述作成時之情況，認為
    適當者，亦得為證據，刑事訴訟法第159 條之5 第1 項定有
    明文。立法意旨在於傳聞證據未經當事人之反對詰問予以核
    實，原則上先予排除。惟若當事人已放棄反對詰問權，於審
    判程序中表明同意該等傳聞證據可作為證據，基於尊重當事
    人對傳聞證據之處分權，及證據資料愈豐富，愈有助於真實
    發見之理念，且強化言詞辯論主義，使訴訟程序得以順暢進
    行，上開傳聞證據亦均具有證據能力。查本案卷附於後列論
    述之其他證據資料，性質上雖有屬傳聞證據之情形，惟檢察
    官及被告均同意以之作為證據，本院審酌上開證據資料，其
    證據之取得過程並無瑕疵，並與待證事實具備關聯性等情，
    認為以之作為本案之證據亦屬適當，是前開其餘證據資料均
    有證據能力。
  (二)實體部分：
  1.本案被害人張簡文堯與友人戊○○、乙○○、陳東隆及辛○○於94年11月11日上午4 時55分許進入「大帝國舞廳」V17
    包廂內飲酒，席間於同日上午5 時27分以前，戊○○、張簡
    文堯與辛○○因發生口角衝突，張簡文堯遂持預藏之具殺傷
    力之改造手槍1 支抵住辛○○之頭部，引發辛○○不滿。嗣
    丁○○與被告於同日5 點27分許進入該舞廳V17 包廂內，雙
    方有發生打鬥，約同日5 點29分許，被告與辛○○、丁○○
    3 人一同離開包廂，駕車離開舞廳等節，為兩造所不爭執（
    見96年11月9 日筆錄之爭點整理，本院卷第22頁），核與案
    發現場「大帝國舞廳」監視錄影器翻拍照片所示，當日上午
    5 點26分55秒時，被告、丁○○2 人於進入包廂前，行經包
    廂外走廊，同日上午5 點29分48秒，被告、丁○○及辛○○
    3 人一同走出包廂，行經包廂外走廊之相片2 張相符（見警
    卷第40、41頁）。而該2 張相片所示，於進入包廂前在走廊
    之人，穿紅衣服者為丁○○，穿藍色上衣者為被告，於出包
    廂後在走廊之人，穿紅衣服者為丁○○，在後方穿藍色上衣
    者，分別為被告及辛○○等人，亦據證人乙○○（見偵4卷
    第40頁筆錄）、林樺（見偵5 卷第57頁筆錄）、陳東隆（
    見警卷第14頁筆錄）指認無誤。是被告與丁○○從進入包廂
    至一同步出包廂，前後時間係於該日上午5 點27分至5 點29
    分之不足3 分鐘之時間，堪予認定。
  2.本案被害人張簡文堯係於大帝國舞廳係因頭部槍傷（子彈貫
    穿頭部）造成大出血死亡，且其死亡方式為他殺。此有有台
    灣高雄地方法院檢察署相驗屍體證明書、法醫驗斷書及法務
    部法醫研究所鑑定書在卷可稽。是依上開證據資料可知，被
    害人死亡原因係因頭部遭槍傷造成大出血死亡，堪予認定。
    茲有疑義者為，案發現場有無出現第2 支槍？係何人對被害
    人開槍？開槍殺人者與其他在場之人，是否有共同殺人之犯
    意聯絡及行為分擔？茲分述其爭點如下：
    (1)證人即被害人友人乙○○到院證稱：「當天我與戊○○、
      張簡文堯、辛○○、陳東隆共5 人進入大帝國舞廳包廂。
      發生衝突時，我並不清楚，因為那時戊○○與與小董談何
      事情我沒有注意到，我覺得他們要發生衝突時，看到小董
      開始罵三字經摔酒杯，他們兩人開始推擠並有肢體衝突，
      我看到張簡文堯過去拿著槍指著小董的頭部，這時小董已
      經被戊○○、張簡文堯壓住，我怕出事，就去拉住張簡文
      堯，小姐們看到他拿槍出來就跑出去了，沒多久有約4 、
      5 個少爺衝進來，我跟少爺說不好意思，此時我頭部被很
      硬物敲了好幾下，我就昏倒了，我醒來就在計程車右前座
      ，張簡文堯跟戊○○在後面，在昏倒至在計程車上面這過
      程中的事情，我就不清楚了」（見本院卷第122-125 頁筆
      錄）；證人即被害人友人陳東隆於警詢時證稱：「我們5
      人一同前往大帝國舞廳V17 號包廂繼續飲酒。席間戊○○
      以言詞消遣辛○○，引起辛○○當場摔酒杯，戊○○及辛○○發生嚴重口角，張簡文堯就持手槍衝往辛○○座位處
      ，以槍抵住辛○○頭部，我見狀心理害怕即走出包廂外，
      之後我就不知道發生何事」（見警卷第9 頁筆錄），證人
      即被害人友人戊○○於偵查中證稱：「在大帝國舞廳包廂
      內，我與辛○○因打黃麗碧一巴掌一事在爭執，我看到張
      簡文堯手拿一把槍衝過來，乙○○過來抓住張簡文堯的手
      ，不讓他有衝動的行為。事後我聽乙○○說少爺有看到張
      簡文堯是從一個黑色背包拿出槍的。該黑色背包是我所有
      ，即是我在香水酒店遺失的背包。該背包在香水酒店有找
      回。是張簡文堯將該背包帶至大帝國舞廳。」（見偵5 卷
      第50-51 頁筆錄）等情明確，而依上開被害人3 名友人之
      證詞觀之，本案於戊○○與辛○○發生衝突時，係被害人
      張簡文堯先自戊○○之黑色背包內取出手槍並抵住辛○○
      頭部，後來被友人乙○○勸阻而未開槍等情，堪以認定。
    (2)案發當時現場除張簡文堯自黑色背包內取出之槍枝外，究
      竟有無出現第2 把槍枝？經查：依證人即大帝國舞廳服務
      生丙○○證稱：【案發當日5 時許，舞廳營業時間快結束
      了，V17 包廂的客人尚未結束消費，我就拿該包廂內客人
      綽號「董哥」所寄放託公司泊車之鑰匙至該包廂欲交給「
      董哥」。到該包廂時我聽到裡面客人在講：你東西比我等
      語，門外圍著公司少爺在觀看，我便跟著站在外面，此時
      突然我後方出現2 名不認識的年輕人進入該包廂，此時我
      看見該2 名年輕人與「董哥」站一排並與張簡文堯及其友
      人2 名對峙。「董哥」趁與張簡文堯對話他不注意時，雙
      手拉扯張簡文堯身上斜背之黑色背包，背包掉落至站在董
      哥身旁之年輕人，該名年輕人撿起背包，董哥叫該名年輕
      人將背包內「東西拿出來」，於是該名年輕人從該背包內
      拿出一把黑色手槍，我才知道原來董哥所指的東西是槍。
      該名年輕人將槍交給董哥後，董哥以槍托由上而下重擊張
      簡文堯的頭部好幾下，張簡文堯受擊後不支倒地，此時雙
      方其他4 人亦持酒瓶、杯子等物打了起來。董哥見張簡文
      堯倒地後，又轉身持槍托繼續攻擊其他人，約過4-5 分鐘
      ，張簡文堯倒在入門中間之沙發上，其中1 人倒在另張沙
      發上，另1 人倒在地上，董哥見狀後又持一圓形硬物攻擊
      張簡文堯頭部3-4 下，才將凶器丟在地上，與其他2 人一
      同離開該包廂並向站在門口發呆的我取走車鑰匙後離去。
      當時現場很亂，我沒有聽到有人開槍】（本院卷第79 頁
      ，警卷第93-96 頁）；證人即大帝國舞廳經理庚○○到院
      證稱：【我當時在包廂內有看到辛○○去搶死者的背包，
      當時死者是側背，「小董」搶下袋子後，從袋子裡拿出一
      把槍出來，就拿槍敲死者的頭一下，這時我去制止，同時
      割傷腳，整個過程中我只看到這一把槍，沒有其它第二把
      槍。我看到他敲頭頂一下，當時死者是站著，他從上而下
      敲下，於是我上前去制止，我就採到玻璃流血後，我就退
      出包廂。當時沒有聽到槍聲，當時包廂沒有音樂，但現場
      很吵雜】（見本院卷第38-44 頁）等情觀之，本案被告與
      丁○○進入包廂內不到3 分鐘之時間，係發生辛○○搶下
      被害人身上背包，並自該背包內取出槍枝，並持之擊毆擊
      被害人張簡文堯，並未發現有第2 把槍枝，且上開證人之
      證詞，核與現場扣案槍彈經鑑驗：【1.扣案槍枝（槍枝管
      制編號0000000000）若握把未斷裂且機械性能良好、擊發
      功能正常，應可供擊發適用子彈使用，認具有殺傷力。
      2. 扣 案子彈3 顆（分別為直徑8.7mm 金屬彈頭之土造子
      彈1 顆及口徑9mm 之制式子彈2 顆），雖其彈頭直徑略有
      不同，惟其差異不大，經實際裝填扣案槍枝之槍管，均可
      裝填於槍管之彈室內，適合扣案槍枝使用】等情相符（參
      見內政部警政署刑事警察局97年3 月28日刑鑑字第
      0970028807 號 函，本院卷第129 至131 頁）。是依上開
      證據資料，案發現場應只有出現被害人張簡文堯攜帶至現
      場之扣案槍彈，堪予認定。公訴人認被告與辛○○、丁○○共同持另具殺傷力之改造手槍1 枝，朝被害人張簡文堯
      頭部射擊，與上開證據不符，尚難採認。
    (3)依上開證人庚○○、丙○○之證詞均係看見辛○○持搶自
      張簡文堯背包內之槍枝毆擊被害人張簡文堯，且其均未聽
      見有人開槍之槍聲，核與證人乙○○於本院證稱：「現場
      我沒有聽到槍聲」（見本院卷第124 頁筆錄）；證人戊○○於偵查中證稱：「當時現場有音樂聲很吵雜，沒辦法確
      定有無聽到槍聲」等語相符（見偵5 卷第51頁筆錄）。是
      依上開證據觀之，本案現場既僅有1 把槍，而持槍攻擊被
      害人者係辛○○，在別無其他積極證據之下，被害人受槍
      擊而死亡，應認係由辛○○開槍射擊被害人，始合情理。
      另證人戊○○於偵查中雖證稱：現場衝突時，有看到辛○○的1 個小弟拿槍衝過來（見偵5 卷第51頁筆錄），該小
      弟即是翻拍相片中穿紅衣服之人（即丁○○，見先前論述
      ），惟其證言與證人庚○○之上開證言證稱：「現場未見
      有第2 把槍枝。槍枝係辛○○自行自張簡文堯之背包內取
      出」等情不符，其證詞是否可信，顯有可疑。另對照證人
      丙○○證稱：【「董哥」趁與張簡文堯對話他不注意時，
      雙手拉扯張簡文堯身上斜背之黑色背包，背包掉落至站在
      董哥身旁之年輕人，該名年輕人撿起背包，董哥叫該名年
      輕人將背包內「東西拿出來」，於是該名年輕人從該背包
      內拿出一把黑色手槍交給董哥後，董哥以槍托由上而下重
      擊張簡文堯】等情觀之，現場有遞槍枝給辛○○者，應係
      穿紅衣服之丁○○，而非被告。是被告所辯伊進入案發現
      場並未持有槍彈，亦未持槍殺人等語，尚堪採信。
    (4)證人庚○○於警詢中證稱：「有2 名男子進入包廂找辛○○，並動手毆打乙○○、戊○○」等語（見警卷第85頁）
      ，證人丙○○亦證稱：「當時包廂內是3 人打3 人，叫小
      董的從人家背上搶下槍，3 人就互打，當時有人拿碟子，
      有人拿酒瓶。現場很亂」（見偵4 卷第52筆錄），「當時
      董哥以槍托重擊張簡文堯頭部好幾下，此時雙方其他4 人
      （指乙○○、戊○○、丁○○及被告）亦持酒瓶、杯子等
      物打了起來」（見本院卷第80頁、警卷第94頁）等情，核
      與證人巫俸先於偵查中證稱：「小董打完架後3 人一起走
      的」（見偵4 卷第51頁筆錄）等情，及同日上午5 點29分
      48秒，被告、丁○○及辛○○等3 人一同走出包廂，行經
      包廂外走廊之相片內容相符（見警卷第41頁），是被告於
      進入包廂內有參與互毆傷害一情，堪以認定。被告所辯伊
      進入包廂時，並未打人，是別人打伊，顯屬避重就輕之詞
      ，尚難採信。本件被告進入包廂內雖有與戊○○、乙○○
      互毆情事，惟並未有證人指證被告有參與毆打被害人張簡
      文堯之犯行，本院審酌本案衝突經過事出突然，於被告進
      入包廂約2 分鐘之時間，因場面混亂雖有出手互毆情形，
      惟尚難遽予認定其對辛○○持槍毆擊被害人張簡文堯部分
      有傷害之犯意聯絡。另本案公訴人並未起訴被告有對案發
      包廂內乙○○、戊○○等人有為傷害之事實，基於不告不
      理原則，本院就被告是否涉犯該部分傷害之犯行，未行審
      理，併予指明。
    (5)按「共同正犯之所以應對其他共同正犯所實施之行為負其
      全部責任者，以就其行為有犯意之聯絡為限，若他犯所實
      施之行為，超越原計畫之範圍，而為其所難預見者，則僅
      應就其所知之程度，令負責任，未可概以共同正犯論」（
      最高法院50年度台上字第1060號判例參照）。查被告與丁○○進入包廂後旋即與對方發生互毆情事，前已述明，惟
      在場之多位證人均未目擊被告有何參與對被害人張簡文堯
      開槍之殺人事實，本院審酌被告並未在現場包廂內共同飲
      酒唱歌，其係因辛○○與張簡文堯等4 人在大帝國舞廳包
      廂內飲酒，其與丁○○在外等候，於包廂內發生爭吵後始
      進入包廂，客觀上難認其進入包廂自始即有與辛○○共同
      殺人之犯意聯絡，且當時案發包廂內燈光非亮，現場吵雜
      混亂，於未有人聽到槍擊聲音之2 、3 分鐘鬥毆過程中，
      辛○○雖有持槍射擊被害人張簡文堯致死，惟被告進入包
      廂後，始基於傷害犯意而參與鬥毆，是辛○○開槍殺人，
      自應僅由其就該行為負殺人之責，被告在場既不知辛○○
      會開槍殺人，是依上開判例意旨，被告自難對無法預見之
      殺人結果共負殺人罪責。另從辛○○自被害人張簡文堯搶
      槍並持以毆擊被害人之過程中，亦難認被告對辛○○此部
      行為有預見，而應負共同持有槍彈之犯行。
    (6)此外，公訴人所舉證人陳東隆、黃麗碧、黃慧敏、吳美真
      、李孝玲、莊佩澐、鄭詠秀、周怡如、周淑娟、陳祥嘉之
      證述，均僅能證明戊○○等人有在香水酒店遺失背包發生
      糾紛，及在大帝國舞廳V17 包廂內有發生口角與肢體衝突
      情事，並不能證明被告涉有共同殺人及持有槍彈之事實，
      另相驗屍體證明書、法醫研究所 (94) 醫鑑字第2031號鑑
      定書、驗斷書及照片，僅能證明被害人張簡文堯於案發現
      場受槍擊死亡一情，亦不能證明被告有共同殺人之責。
  3.綜上所述，公訴人所提出之上開證據，均不能證明被告有與
    辛○○共同涉犯殺人及持有槍彈之犯行。此外，本院復查無
    其他積極證據，足認被告涉有上開犯行。茲因公訴人對於起
    訴之犯罪事實既應負提出證據及說服之實質舉證責任，本件
    公訴人認被告所涉犯嫌所憑之證據，尚無從說服本院達於通
    常一般之人均不致有所懷疑，而得確信其為真實之程度，即
    難據以為被告不利認定，自屬不能證明被告犯罪，依前開之
    說明，自應為被告無罪之諭知。
據上論斷，應依刑事訴訟法第301 條第1 項，判決如主文。
本案經檢察官甲○○到庭執行職務。
中    華    民    國    97    年    6     月    16    日
                  刑事第十一庭  審判長法  官  施柏宏
                                      法  官  黃宗揚
                                      法  官  李育信
以上正本證明與原本無異。
如不服本判決，應於判決送達後10日內，向本院提出上訴狀。
中    華    民    國    97    年    6     月    16    日
                                      書記官  王碧蓉


司法院資訊處製作；財團法人民間司法改革基金會備份。
